# 首次执行日应付福利费

提问人：胖胖彤 时间：2011-06-25 05:39:48
某公司 2006 年末应付福利费余额按照首次执行日的要求于 2007 年冲减管理费用， 2007 年度该公司福利费列支达到工资的14%。 请问：冲减管理费用的部分，在所得税汇算清缴时，还须做应纳税所得税调减吗？即冲减管理费用的应付福利费余额是否需要交纳企业所得税？

回答人：chenyiwei
国税函[2009]98号第四条：
四、关于以前年度职工福利费余额的处理 根据《国家税务总局关于做好 2007 年度企业所得税汇算清缴工作的补充通知》（国税函〔 2008 〕 264 号）的规定，企业 2008 年以前按照规定计提但尚未使用的职工福利费余额， 2008 年及以后年度发生的职工福利费，应首先冲减上述的职工福利费余额，不足部分按新税法规定扣除；仍有余额的，继续留在以后年度使用。企业 2008 年以前节余的职工福利费，已在税前扣除，属于职工权益，如果改变用途的，应调整增加企业应纳税所得额。
因此，我理解在首次执行日所在年度一次性冲减管理费用的应付福利费余额应作纳税调减；但以后年度发生的福利费列支范围内的支出，在其累计金额尚未超过已冲减管理费用的应付福利费余额之前的部分应作纳税调增，累计支出超过已冲减管理费用的应付福利费余额之后的部分，再按新税法规定的方法正常处理。